臺灣桃園地方法院民事判決　九十一年度重訴字第三五○號
　　原　　　告　辰○○
　　　　　　　　癸○○
　　　　　　　　子○○
　　　　　　　　寅○○
　　法定代理人　丑○○
　　原　　　告　卯○○
　　　　　　　　午○○
　　　　　　　　巳○○
　　共　　　同
　　訴訟代理人　邱永祥律師
　　　　　　　　申○○
　　被　　　告　亥○○○
　　　　　　　　天○○
　　　　　　　　酉○○
　　　　　　　　未○○
　　　　　　　　庚○○
　　　　　　　即宋鴻鵠之承受.
　　　　　　　　己○○
　　　　　　　即宋鴻鵠之承受.
　 訴訟代理人　楊博堯律師
　 被　　　告　丙○○
　　　　　　　即宋鴻鵠之承受.
　　　　　　　　壬○○○
　　　　　　　即宋鴻鵠之承受.
　　　　　　　　甲○○○
　　　　　　　即宋鴻鵠之承受.
　　　　　　　　戊○○
　　　　　　　即宋鴻鵠之承受.
　　　　　　　　戌○○○
　　　　　　　即宋鴻鵠之承受.
　　　　　　　　乙○○
　　　　　　　即宋鴻鵠之承受.
　　　　　　　即宋鴻鵠之承受.
　　　　　　　　丁○○　　　原.
　　　　　　　即宋鴻鵠之承受.
右當事人間請求拆屋還地事件，於民國九十三年六月二十四日辯論終結，本院判決如
左：
    主      文
被告天○○應自坐落桃園縣中壢市○○段中壢老小段一○○之一八地號如附圖一○○
之一八（Ａ）所示部分，面積參拾伍平方公尺土地上建物遷出，被告亥○○○、酉○○、未○○應將該建物拆除並將土地返還予原告辰○○。
被告亥○○○、酉○○、未○○應自民國八十六年八月十五日起至將坐落桃園縣中壢
市○○段中壢老小段一○○之一八地號如附圖一○○之一八（Ａ）所示部分，面積參
拾伍平方公尺土地上建物拆除並將土地返還予原告辰○○之日止，按年給付原告辰○○如附表一編號一所示之金額。
被告天○○自坐落桃園縣中壢市○○段中壢老小段一○○之六九地號如附圖一○○之
六九（Ａ）所示部分，面積柒平方公尺土地上建物遷出，被告亥○○○、酉○○、未
○○應將該建物拆除並將土地返還予原告癸○○。
被告亥○○○、酉○○、未○○應自民國八十六年八月十五日起，至將坐落桃園縣中
壢市○○段中壢老小段一○○之六九地號如附圖一○○之六九（Ａ）所示部分，面積
柒平方公尺土地上建物拆除並將土地返還予原告癸○○之日止，按年給付原告癸○○
如附表一編號二所示之金額。
被告庚○○、己○○、丙○○、壬○○○、甲○○○、戊○○、戌○○○、辛○○、
乙○○及丁○○應將坐落桃園縣中壢市○○段中壢老小段一○○之七一地號如附圖一
○○之七一（Ａ）所示部分，面積貳拾玖平方公尺土地上建物拆除並將土地返還予原
告子○○、寅○○、卯○○、午○○、巳○○。
被告庚○○、己○○、丙○○、壬○○○、甲○○○、戊○○、戌○○○、辛○○、
乙○○及丁○○應自民國八十六年八月十五日起，至將坐落桃園縣中壢市○○段中壢
老小段一○○之七一地號如附圖一○○之七一（Ａ）所示部分，面積貳拾玖平方公尺
土地上建物拆除並將土地返還予原告子○○、寅○○、卯○○、午○○、巳○○之日
止，按年給付原告子○○、寅○○、卯○○、午○○、巳○○各如附表一編號三至七
所示之金額。
被告庚○○、己○○、丙○○、壬○○○、甲○○○、戊○○、戌○○○、辛○○、
乙○○及丁○○應將坐落桃園縣中壢市○○段中壢老小段一○○之七二地號如附圖一
○○之七二（Ａ）所示部分，面積貳拾陸平方公尺土地上建物拆除並將土地返還予原
告辰○○。
被告庚○○、己○○、丙○○、壬○○○、甲○○○、戊○○、戌○○○、辛○○、
乙○○及丁○○應自民國八十六年八月十五日起，至將坐落桃園縣中壢市○○段中壢
老小段一○○之七二地號如附圖一○○之七二（Ａ）所示部分，面積貳拾陸平方公尺
土地上建物拆除並將土地返還予原告辰○○之日止，按年給付原告辰○○如附表一編
號八所示之金額。
原告其餘之訴駁回。
訴訟費用由被告亥○○○、酉○○、未○○負擔百分之四十三，被告庚○○、己○○
、丙○○、壬○○○、甲○○○、戊○○、戌○○○、辛○○、乙○○及丁○○負擔
百分之五十七。
本判決第一項、第三項、第五項、第七項於原告分別以新台幣肆拾玖萬元、新台幣玖
萬捌仟元、新台幣肆拾萬陸仟元、新台幣參拾陸萬肆仟元供擔保後，得假執行。但被
告天○○、亥○○○、酉○○、未○○如分別以新台幣壹佰肆拾柒萬元、新台幣貳拾
玖萬肆仟元為原告辰○○、癸○○預供擔保後，被告庚○○、己○○如分別以新台幣
壹佰貳拾壹萬捌仟元為原告子○○、寅○○、卯○○、午○○、巳○○預供擔保，以
新台幣壹佰零玖萬貳仟元為原告辰○○預供擔保後，得免為假執行。
本判決第二項、第四項、第六項、第八項就已屆清償期部分，原告分別以如附表二所
示之金額為被告供擔保，得假執行。但被告亥○○○、酉○○、未○○、庚○○、己○○如分別以附表二示之金額為原告預供擔保，得免為假執行。就未屆清償期部分，
於每年清償期屆至後，原告分別以如附表三所示之金額為被告供擔保，就該年得請求
之金額得假執行。但被告亥○○○、酉○○、未○○、庚○○、己○○如分別以附表
三所示之金額為原告預供擔保後，得免為假執行。
原告其餘假執行之聲請駁回。
    事      實
甲、原告方面：
壹、聲明：
一、被告天○○應自坐落桃園縣中壢市○○段中壢老小段一○○之一八地號土地上，
    如附圖所示Ａ部分、面積三十五平方公尺，及坐落同段一○○之六九號土地上，
    如附圖所示Ａ部分、面積七平方公尺之建物遷出。
二、被告亥○○○、酉○○及未○○應將坐落桃園縣中壢市○○段中壢老小段一○○
    之一八地號土地上，如附圖所示Ａ部分、面積三十五平方公尺之建物拆除，並將
    上開地號土地全部返還原告辰○○，及自民國八十一年五月二十三日起至拆屋還
    地之日止，按年連帶給付原告辰○○新台幣（下同）六萬二千九百二十八元。
三、被告亥○○○、酉○○及未○○應將坐落桃園縣中壢市○○段中壢老小段一○○
    之六九地號土地上，如附圖所示Ａ、面積七平方公尺之建物拆除，並將上開地號
    土地全部返還原告癸○○，及自八十一年五月二十三日起至拆屋還地之日止，按
    年連帶給付原告癸○○七萬二千八百六十四元。
四、被告庚○○、己○○、丙○○、壬○○○、甲○○○、戊○○、戌○○○、辛○○、乙○○及丁○○應將坐落桃園縣中壢市○○段中壢老小段一○○之七一地號
    土地上，如附圖所示Ａ部分、面積二十九平方公尺之建物拆除，將上開地號土地
    全部返還原告子○○、寅○○、卯○○、午○○及巳○○，並自八十一年五月二
    十三日起至拆屋還地之日止，按年連帶給付原告子○○一萬零五百九十八元、原
    告寅○○三千五百三十三元、原告卯○○三千五百三十三元、原告午○○一萬零
    五百九十八元及原告巳○○七千零六十六元。
五、被告庚○○、己○○、丙○○、壬○○○、甲○○○、戊○○、戌○○○、辛○○、乙○○及丁○○應將坐落桃園縣中壢市○○段中壢老小段一○○之七二地號
    土地上，如附圖所示Ａ部分、面積二十六平方公尺之建物拆除，將上開地號土地
    全部返還原告辰○○，並自八十一年五月二十三日起至拆屋還地之日止，按年連
    帶給付原告辰○○三萬零九百十二元。
六、願供擔保，請准宣告假執行。
貳、陳述：
一、查坐落桃園縣中壢市○○段中壢老小段一○○之一八地號等十二筆土地為原告與
    訴外人林鍾美妹等人共有，經台灣高等法院七十九年度上更四字第三二○號判決
    分割，原告辰○○分得桃園縣中壢市○○段中壢老小段一○○之一八地號、同段
    一○○之七二地號土地全部；原告癸○○分得同段一○○之六九地號土地全部；
    原告子○○、寅○○、卯○○、午○○及巳○○分得同段一○○之七一地號土地
    、應有部分各為十分之三、十分之一、十分之一、十分之三及五分之一，該判決
    並經最高法院判決駁回上訴而告確定，原告並依上開確定判決辦妥分割登記在案
    ，嗣原告發現系爭一○○之一八、一○○之六九地號土地，係由被告亥○○○、
    酉○○、未○○所共有之房屋占用，現由被告天○○使用該房屋；而系爭一○○
    之七一、一○○之七二地號土地遭宋鴻鵠所有之房屋無權占用，宋鴻鵠死亡後，
    由其兄弟姐妹即被告庚○○、己○○、丙○○、壬○○○、甲○○○、戊○○、
    戌○○○、辛○○、乙○○及丁○○十人共同繼承，爰依民法第七百六十七條之
    規定，訴請被告等人拆屋還地。
二、被告無權占用系爭一○○之一八、一○○之六九、一○○之七一、一○○之七二
    地號四筆土地，致原告受有相當於租金之損害，被告則獲得相當於租金之利益，
    是爰依民法第一百七十九條或第一百八十四條之規定，請求被告分別返還其所受
    利益或賠償原告所受損害。又原告至遲於八十一年五月二十二日台灣高等法院七
    十九年度上更四字第三二○號分割共有物判決確定時，即各自取得上開四筆土地
    之所有權，是自該時起原告之所有權或應有部分，即遭被告等侵害，爰以該判決
    確定之翌日起至返還土地日止，依被無權占用之上開土地申報地價年息百分之十
    計算所受損害或不當利得請求被告分別償還。又系爭四筆土地之申報地價均為一
    萬一千零四十元，其計算式詳列如左：
（一）被告亥○○○、酉○○及未○○等應賠償或返還之金額：
    (1)原告辰○○部分：11040x57（面積）x10%=62928元。
    (2)原告癸○○部分：11040x66（面積）x10%=72864元。
（二）被告庚○○、己○○、丙○○、壬○○○、甲○○○、戊○○、戌○○○、辛○○、乙○○及丁○○應賠償或返還之金額：
    (1)原告子○○部分：11040x32（面積）x10%x3/10〈權利範圍〉=10598元。
    (2)原告寅○○部分：11040x32（面積）x10%x1/10〈權利範圍〉=3533元。
    (3)原告卯○○部分：11040x32（面積）x10%x1/10〈權利範圍〉=3533元。
    (4)原告午○○部分：11040x32（面積）x10%x3/10〈權利範圍〉=10598元。
    (5)原告巳○○部分：11040x32（面積）x10%x2/10〈權利範圍〉=7066元。
    (6)原告辰○○部分：11040x28（面積）x10%〈權利範圍〉=30912元。
三、系爭土地原係原告子○○、巳○○、午○○、寅○○及卯○○等之父、祖父即訴
    外人林煥榮與他共有人所共有，原告僅聽聞林煥榮於四十年間將其應有部分之一
    部分出售予被告亥○○○、酉○○及未○○之先父張雙興，惟未辦理所有權移轉
    登記，至於爾等有無訂立買賣契約、被告亥○○○所呈買賣契約是否為真正，原
    告子○○、巳○○、午○○、寅○○及卯○○等則無法肯認。再者，被告亥○○○提出之買賣契約，其訂立時間為五十九年八月三十日、買賣標的為與系爭土地
    同段之一○○番之九地號內之三十坪土地，然系爭一○○之一八地號前於四十八
    年間即已存在，系爭一○○之六九地號係八十六年間自一○○之一八地號分割出
    來，是系爭一○○之一八及一○○之六九地號二筆土地顯非買賣契約書之買受標
    的，自不得為被告亥○○○、酉○○、未○○有權占有之依據。
四、被告亥○○○提出買賣契約書、覺書及土地使用權證明書證明其係有權占有，顯
    屬無據：
（一）查該覺書之內容應係表示系爭一○○之一八、一○○之六九地號二筆土地為多
      人共有，即共有人林煥榮、林煥文及辰○○單方為求在系爭二筆土地上建築房
      屋所作成之承諾書或切結書，日後土地分割完畢，彼等建築之房屋若占用他人
      分得之土地時，願依市價作為補償，至於系爭二筆土地是否由林煥榮、林煥文
      及辰○○三人分管使用或他共有人同意其分管使用，則無由此覺書文義獲得證
      實，被告亥○○○逕以該覺書認林煥榮就系爭二筆土地有管理使用權，進而主
      張其有合法使用權源，實無足採。
（二）系爭一○○之一八、一○○之六九地號二筆土地原為同段一○○番之九地號之
      一部分，且為多人共有，部分共有人於土地未分割前，即各別占有土地之一部
      份作為自己使用，若有共有人欲在土地上建築房屋，仍須經全體共有人出具土
      地使用同意書始可，是被告亥○○○提出土地使用權證明書內容僅表示共有人
      之一之林煥榮欲於其占有之同段一○○番之九地號上建屋使用，故要求原告辰
      ○○及其他共有人出具該同意書，然仍有部分共有人賴坤、賴煌爐、賴金連、
      賴添發、賴木樹及郭未等人未蓋章同意，因未依法取得他全體共有人之同意，
      林煥榮即不得逕行就共有物使用收益，是以該土地使用權證明書無法證明張雙
      興已從林煥榮取得合法使用權。同此，被告亥○○○提出之覺書，亦為共有人
      原告辰○○、林煥榮及林煥文間互為承諾將來一○○番之九地號土地分割，若
      有佔用彼此分得土地時將互為補償，亦無由據此覺書證明林煥榮取得使用權並
      將之出售予張雙興。
五、退步言之，縱被告亥○○○所言訴外人林煥榮與他共有人間確有分管契約存在，
    該分管契約亦於共有物分割時失其效力，依民法第八百二十五條之規定，各共有
    人對於他共有人所分得之土地，負與出賣人同一之擔保責任，今分割後之系爭一
    ○○之一八及一○○之六九地號二筆土地既非由訴外人林煥榮或其繼承人即原告
    子○○、巳○○、午○○、寅○○及卯○○分得，被告亥○○○等人自無所謂繼
    受林煥榮之權利，而得合法使用上開二筆土地之權利。
六、被告庚○○及己○○提出買賣預約定頭證書，主張系爭一○○之七一、一○○之
    七二地號土地係日據時代昭和六年七月二十七日，由當時所有權人林添奎、尹宗
    順、楊天源、郭阿路、吳阿瓊、胡聲基及林添貴等人出賣並交付與訴外人余應妹
    ，嗣余應妹再將上開買賣契約之權利轉讓被告庚○○及己○○之被繼承人宋天賜
    ，而主張對系爭一○○之七一、一○○之七二地號土地為有權占有。惟觀諸該買
    賣豫約定頭證書所載之賣渡預約人欄計有七人，其中共有人之吳阿瓊及胡聲基二
    人並未蓋章同意，是該契約應未成立，且分割系爭土地時，原告均不知有將系爭
    一○○之七一、一○○之七二地號土地出售他人情事，從而余應妹應係無權使用
    ，被告庚○○及己○○之被繼承人宋天賜自亦無由從余應妹受讓合法使用權源之
    可能。
七、被告庚○○及己○○主張系爭一○○之七一、一○○之七二地號土地週遭環境及
    生活機能不佳，故請求租金之標準應以申報地價年息百分之三為當，原告所請已
    屬偏高云云，惟查，系爭一○○之七一、一○○之七二地號土地雖位於巷弄內，
    然距中壢市地價最高之鬧區僅數十公尺，鄰近分別有中壢國小及傳統市場，可謂
    鬧中取靜之絕佳環境，是原告所請返還相當於租金不當得利之計算標準，應屬妥
    適。
參、證據：提出台灣高等法院七十九年度上更四字第三二○號民事判決、最高法院八
    十一年度台上字第一○三五號民事判決影本各乙份、宋鴻鵠訃聞乙件、履勘照片
    十四幀、地價謄本八份為證。
乙、被告亥○○○、天○○、酉○○及未○○方面：被告酉○○、未○○未於最後言
    詞辯論期日到庭，據其之前到場之聲明及陳述略以：
壹、聲明：
一、駁回原告之訴及其假執行之聲請。
二、如受不利判決，願供擔保請准宣告免為假執行。
貳、陳述：
一、系爭一○○之一八、一○○之六九地號土地上建物，係由被告亥○○○、酉○○
    及未○○共同繼承其父即張雙興之遺產而來，至於被告天○○為被告亥○○○之
    子，並無繼承系爭建物之權利，僅與被告亥○○○共同使用系爭建物。張雙興並
    非逕於他人土地上起造建物之人，而係原土地共有人林煥榮與他共有人已訂立覺
    書，約明原屬於桃園縣中壢市興南字中壢老一○○番之九地號範圍之系爭一○○
    之一八及一○○之六九地號土地由林煥榮使用管理，張雙興始於四十一年間向林
    煥榮購買桃園縣中壢市興南字中壢老一○○番之九地號部分土地，且土地之他共
    有人亦出具土地使用同意書，同意上開一○○番之九地號土地由張雙興使用，嗣
    於五十九年間再度確認雙方買賣契約存在，又被告亥○○○為張雙興之養女，被
    告酉○○及未○○為張雙興之養子，自得繼承其父張雙興已取得之權利，並非無
    權占有。
二、原告基於侵權行為及不當得利之規定，請求被告賠償或返還其所受相當租金之利
    益云云。然租金之消滅時效為五年，原告不當得利之請求，實與法相左。又原告
    辯稱該覺書僅係林煥榮等三人所自立，是否得他共有人同意，無從證實，又該土
    地使用同意書，僅得證明共有人間內部互惠關係，與張雙興無涉云云。然查，張
    雙興業於系爭土地上建屋達數十年，未曾聽聞他共有人表示張雙興侵占他人土地
    ，且該土地使用同意書確由當時之土地共有人所簽立，同意張雙興於林煥榮分管
    土地上興建房屋，否則興建房屋非朝夕即可完工，何以他共有人未曾異議？況當
    時同意之共有人包括原告辰○○及原告癸○○之父林煥文，故渠等要求被告拆屋
    還地，實無理由。
三、原告等人於分割系爭土地時，惡意不將系爭一○○之一八及一○○之六九地號二
    筆土地分由林煥榮之繼承人即原告子○○、巳○○、午○○、寅○○及卯○○取
    得，致使原告子○○、巳○○、午○○、寅○○及卯○○無法履行移轉土地所有
    權之義務。
參、證據：提出土地買賣契約書、買賣價金收據、土地使用權證明書、覺書、地政規
    費收據各乙件為證。
丙、被告庚○○及己○○方面：
壹、聲明：
一、駁回原告之訴。
二、如受不利判決，願供擔保請准宣告免為假執行。
貳、陳述：
一、系爭一○○之七一及一○○之七二地號二筆土地上建物係由其父宋天賜所建，宋
    天賜死後由子女共同繼承，嗣由宋鴻鵠使用，系爭一○○之七一、一○○之七二
    地號土地係分割自同段一○○之一九地號，再查閱舊土地登記棉簿，上開一○○
    之一九地號係分割由登記第一○三六號轉載，再查閱第一○三六號土地登記簿，
    上開一○○之一九地號土地之原地號為中壢市○○段中壢老小段一○○之九地號
    ，再依日據時代中壢市○○段中壢老小段一○○番之九地號之土地謄本即知土地
    共有人為林添奎、尹宗順、楊天源、郭阿路、吳阿瓊、胡聲基及林添貴等七人。
    而被告庚○○等人所共有之建物係坐落中壢市○○段中壢老小段一○○之四、一
    ○○之七一及一○○之七二地號土地上，其中一○○之四地號土地為宋天賜向財
    政部國有財產局承租，至於系爭一○○之七一及一○○之七二地號土地則為原告
    子○○等之被繼承人林添貴與他土地共有人林添奎、尹宗順、楊天源、郭阿路、
    吳阿瓊及胡聲基，於昭和六年七月二十七日出賣予余應妹，雙方並訂有土地買賣
    預約定頭證書。嗣余應妹將前揭土地買賣之權利讓與宋天賜，而林添貴等人亦將
    上開土地交付宋天賜，宋天賜始得於昭和十年間於上開一○○之四及系爭一○○
    之七一及一○○之七二地號土地建築房屋，上述買賣過程為鄰近居民所知悉，又
    被告建物所坐落土地茍係無權占有，何以系爭一○○之七一及一○○之七二地號
    土地共有人林添貴等於二十幾年間迄今未曾表示異議？且被告庚○○等人為宋天
    賜之繼承人，自有繼承其建物及使用上開一○○之七一及一○○之七二地號土地
    之正當權源。
二、退步言之，縱認被告庚○○等人所有坐落於系爭一○○之七一及一○○之七二地
    號土地上之建物屬無權占有，原告所得請求相當於租金之不當得利自以起訴前五
    年為限，超過此部份之請求，被告主張時效抗辯。再按土地法第一百零五條準用
    同法第九十七條之租金計算規定，雖以申報地價年息百分之十為上限，但並非均
    需以百分之十為度，系爭建物為狹小巷弄之老舊房屋、生活機能欠佳，故其租金
    計算之標準應依申報地價年息之百分之三為妥。
三、原告以土地買賣豫約定頭證書未有共有人之吳阿瓊及胡聲基之蓋章，故為無效，
    惟查原告子○○等人之被繼承人林添貴於土地買賣豫約定頭證書上既已用印並收
    受訂金，原告為林添貴之繼承人自應受該契約拘束。且余應妹購買土地坐落位置
    ，依土地買賣豫約定頭證書所載係「中壢郡中壢街興南字中壢老九十五番建物敷
    地後尾，連接直透到道路上。」，經查，被告坐落於系爭一○○之七一及一○○
    之七二地號土地上之建物恰坐落中壢市○○段中壢老小段九五地號知後尾直至巷
    道止，與前揭土地買賣豫約定頭證書所載買受土地所指定之位置完全相符，又中
    壢市○○段中壢老小段九五地號土地上另有建物乙棟，同為余應妹於大正年間取
    得，故余應妹向原告子○○等人之被繼承人林添貴購買系爭一○○之七一及一○○之七二地號土地係為連接其建物土地，其理甚明，故宋天賜自余應妹取得系爭
    一○○之七一及一○○之七二地號土地，自為合法。
參、證據：提出土地登記簿謄本六份、通知書暨國有土地租認契約書各乙份、土地買
    賣豫約定頭證書乙份及地籍圖謄本乙件為證。
丁、被告丙○○、壬○○○、甲○○○、戊○○、戌○○○、辛○○、乙○○及丁○○未於言詞辯論期日到場，亦未提出書狀作任何聲明或陳述。
戊、本院依職權履勘現場，並囑託桃園縣中壢地政事務所測量系爭土地上所有建物所
    占位置及面積。
    理      由
甲、程序方面：
一、本件被告酉○○、未○○、丙○○、壬○○○、甲○○○、戊○○、戌○○○、
    辛○○、乙○○及丁○○未於最後言詞辯論期日到場，核無民事訴訟法第三百八
    十六條所列各款情形，應依原告之聲請，由其一造辯論而為判決。
二、訴狀送達後，原告不得將原訴變更或追加他訴，但該訴訟標的對於數人必須合一
    確定時，追加其原非當事人之人為當事人者，不在此限，民事訴訟法第二百五十
    五條第一項第五款定有明文。本件坐落桃園縣中壢市○○段中壢老小段一○○之
    一八地號如附圖所示一○○之一八（Ａ）部分及同段一○○之六九地號如附圖所
    示一○○之六九（Ａ）部分土地上，未辦理保存登記之建物係由被告亥○○○、
    酉○○、未○○之父張雙興所興建，並由渠等三人共同繼承，原告起訴請求拆除
    該建物，自應以張雙興之全體繼承人為被告，依原告主張之訴訟標的對被告亥○○○、酉○○及未○○有合一確定之必要，原告請求追加酉○○、未○○為被告
    ，經核合於上開規定，應予准許，先予敘明。
三、按當事人死亡者，訴訟程序在有繼承人、遺產管理人或其他依法令應續行訴訟之
    人承受其訴訟以前當然停止，民事訴訟法第一百六十八條定有明文。經查，被告
    宋鴻鵠於訴訟中死亡，揆諸前揭說明，原告聲明由宋鴻鵠之繼承人庚○○、己○○、丙○○、壬○○○、甲○○○、戊○○、戌○○○、辛○○、乙○○及丁○○承受訴訟，於法有據，應准許之，併予敘明。
乙、實體方面：
一、原告起訴主張：其經分割共有物確定判決，由原告辰○○分得桃園縣中壢市○○
    段中壢老小段一○○之一八地號、同段一○○之七二地號土地全部；原告癸○○
    分得同段一○○之六九地號土地全部；原告子○○、寅○○、卯○○、午○○及
    巳○○分得同段一○○之七一地號土地、應有部分各為十分之三、十分之一、十
    分之一、十分之三及五分之一，並辦妥分割登記在案，嗣原告發現系爭一○○之
    一八、一○○之六九地號土地，係由被告亥○○○、酉○○、未○○所共有之房
    屋占用，現由被告天○○使用該房屋；而系爭一○○之七一、一○○之七二地號
    土地則遭宋鴻鵠所有之房屋無權占用，宋鴻鵠死亡後，由其兄弟姐妹即被告庚○○、己○○、丙○○、壬○○○、甲○○○、戊○○、戌○○○、辛○○、乙○○及丁○○十人共同繼承，又被告等人無權占用系爭土地，致原告受有相當於租
    金之損害，是爰依民法第七百六十七條之規定，請求被告天○○自占有前開土地
    之建物遷出，其餘被告拆屋還地，並依民法第一百七十九條或第一百八十四條之
    規定，請求被告應自前開分割共有物判決確定之翌日即八十一年五月二十三日起
    至返還土地日止，按系爭土地申報地價年息百分之十計算賠償原告相當租金之不
    當得利或損害賠償等語。被告天○○抗辯並未占有使用系爭建物等語，被告亥○○○、酉○○、未○○則以：渠等所有建物係由其父張雙興所建，該建物坐落之
    系爭土地乃共有人林煥榮與他共有人訂立覺書，約明原將系爭一○○之一八及一
    ○○之六九地號土地交由林煥榮使用管理，張雙興始於四十一年間向林煥榮購買
    其所管理之土地，並在其上搭建系爭建物，且土地之他共有人亦出具土地使用同
    意書，於五十九年間再度確認雙方買賣契約存在，渠等為張雙興之繼承人，自得
    繼承已取得之權利，並非無權占有，又租金逾五年之部分已罹於時效，不得請求
    等語置辯。被告庚○○、己○○則以：渠等所有建物係由其父宋天賜所建，宋天
    賜死亡後由子女共同繼承，嗣由宋鴻鵠使用，系爭一○○之七一及一○○之七二
    地號二筆原為日據時代中壢市○○段中壢老小段一○○番之九地號土地之一部分
    ，共有人為原告子○○之被繼承人林添奎、尹宗順、楊天源、郭阿路、吳阿瓊、
    胡聲基及林添貴七人於昭和六年七月二十七日出賣予余應妹，嗣余應妹將前揭土
    地買賣之權利讓與宋天賜，並非無權占有；縱認屬無權占有，原告所得請求相當
    於租金之不當得利自以起訴前五年為限，超過部分已罹於時效。且渠等共有之建
    物為狹小巷弄之老舊房屋、生活機能欠佳，故其租金計算之標準應依申報地價年
    息之百分之三計算等語，資為抗辯。
二、經查，原告因分割共有物之確定判決，由原告辰○○取得系爭一○○之一八、一
    ○○之七二地號土地所有權，原告癸○○取得系爭一○○之六九地號土地所有權
    ，原告子○○、寅○○、卯○○、午○○及巳○○取得系爭一○○之七一地號土
    地所有權、應有部分各為十分之三、十分之一、十分之一、十分之三及五分之一
    ，系爭一○○之一八、一○○之六九地號土地，由被告亥○○○、酉○○、未○○之父張雙興在其上興建房屋，張雙興死亡後，該房屋由被告亥○○○、酉○○
    、未○○繼承共有；而系爭一○○之七一、一○○之七二地號土地，由被告庚○○、己○○、丙○○、壬○○○、甲○○○、戊○○、戌○○○、辛○○、乙○○、丁○○及宋鴻鵠之父宋天賜在其上興建房屋，宋天賜死亡後，該房屋由被告
    庚○○等人及宋鴻鵠繼承共有，原由宋鴻鵠占有使用，嗣宋鴻鵠死亡後，現無人
    使用，被告庚○○、己○○、丙○○、壬○○○、甲○○○、戊○○、戌○○○
    、辛○○、乙○○、丁○○均為宋鴻鵠之繼承人等情，為兩造所不爭執，復有原
    告提出之民事判決二份、土地登記謄本四份、現場照片六幀為證，且經本院至現
    場履勘屬實，並囑託桃園縣中壢地政事務所測量，製有土地複丈成果圖乙份附卷
    可參，自堪信為真實。
三、原告主張被告亥○○○、酉○○、未○○共有之建物無權占用系爭一○○之一八
    、一○○之六九地號土地，現該建物由被告天○○使用，被告天○○抗辯並未使
    用系爭建物，被告亥○○○、酉○○、未○○則以其繼承人張雙興向系爭土地共
    有人之一林煥榮購得系爭土地並在其上建屋，林煥榮使用管理系爭建物所在土地
    曾經其他土地共有人同意等語置辯，並提出土地買賣契約書、土地使用權證明書
    、覺書為證。經查，稽之被告亥○○○所提出於四十一年一月書立之土地使用權
    證明書記載「茲有林煥榮擬在中壢鎮○○里○○路即本人所有土地中壢鎮興南字
    大字中壢老建一○○之九號面積約四拾坪以內之土地建築永久式店舖及住家業已
    本人完全認可並為申請建築執照特予證明」，原告對於該同意書中所指之土地位
    置即系爭一○○之一八、一○○之六九土地乙節，亦不爭執，惟該證明書立書人
    中僅有土地共有人林煥榮、辰○○、林煥文、郭先波、郭阿道、楊天源、尹榮開
    於該證明書上用印，其餘土地共有人賴坤、賴煌爐、賴金連、賴添發、賴木樹、
    郭末則未蓋章，而被告亥○○○亦自承：「當時有一些共有人不同意，不願意蓋
    章，所以我們沒有辦法辦理登記」等語（見九十二年一月十五日言詞辯論筆錄）
    ，足見該土地使用權證明書於書立之時並未經系爭土地全體共有人同意，則被告
    亥○○○以該土地使用權證明書抗辯系爭土地共有人全體同意由林煥榮使用管理
    系爭土地云云，顯與事實不符。又查，被告亥○○○所提出之覺書係由系爭土地
    共有人林煥榮、辰○○、林煥文於四十二年七月四日所書立，其內容係記載「為
    本人在中壢街興南字中壢老建一○○之九番地即現（中興里中正路一一五號房屋
    後面空地）約四拾餘台坪建築房屋一節該土地係有尚未分割日後政府有分割之時
    本人所有土地越過分數依照市價補貼足數又賴金連所有房屋後尾本人願意留闊參
    台尺作為道路請共有人同意實行，為此特此聲明是實無訛」，依其內容顯係系爭
    土地之共有人林煥榮、林煥文及辰○○為求在系爭土地上建築房屋所作成之書面
    承諾，日後土地分割完畢，彼等建築之房屋若占用他人分得之土地時，願依市價
    作為補償，並保留三台尺寬道路供共有人賴金連所有房屋通行，至於系爭二筆土
    地是否已得系爭土地全體共有人同意由林煥榮、辰○○、林煥文分管使用，由此
    覺書亦無從證明。再按共有人固得自由讓與其應有部分，惟讓與應有部分時，受
    讓人仍按其受讓之應有部分與他共有人繼續共有關係，若將共有物特定之一部讓
    與他人，使受讓人就該一部取得單獨所有權，則非民法第八百十九條第一項所謂
    應有部分之處分，而為同條第二項所謂共有物之處分，雖該一部之所值低於按其
    應有部分所應分得之一部，其讓與亦非得共有人全體之同意，不生效力，最高法
    院三十二年上字第一一號判例意旨參照。經查，被告亥○○○所提出林煥榮與張
    雙興於五十九年八月三十日書立土地買賣契約書，固有林煥榮將中壢鎮興南字中
    壢老一○○番之九地號土地特定部分即系爭一○○之一八、一○○之六九地號土
    地出賣張雙興之約定，惟該土地買賣契約書買賣標的係共有物之特定部分所有權
    ，且被告亥○○○等未能舉證該土地買賣契約書已得系爭土地全體共有人同意，
    則該土地買賣契約書對系爭土地全體共有人自然不生效力。又查，被告天○○於
    本院審理中自承於其母即被告亥○○○繼承之系爭建物內置有雜物使用等語，足
    見被告天○○確有使用系爭建物，其嗣後抗辯未使用系爭建物，殊無足採。基上
    ，被告亥○○○、酉○○、未○○以前述土地使用權證明書、覺書、土地買賣契
    約書抗辯其所有建物合法占用系爭一○○之一八、一○○之六九地號土地，均非
    可採，渠等既未能證明其所有建物占有系爭一○○之一八、一○○之六九地號土
    地有合法權源，而該建物目前由被告天○○占有使用亦屬實在，則原告依民法第
    七百六十七條規定，請求被告天○○自系爭一○○之一八、一○○之六九地號土
    地上建物遷出，被告亥○○○、酉○○、未○○應將其所有建物拆除及返還所占
    用之土地，為有理由，應予准許。
四、原告復主張被告庚○○等人所有建物無權占用系爭一○○之七一、一○○之七二
    地號土地，被告庚○○、己○○則以系爭一○○之七一、一○○之七二地號土地
    早年係由余應妹向當時土地所有人購得，其父宋天賜再向余應妹買受該買賣契約
    之權利等語置辯。經查，系爭一○○之七一、一○○之七二地號土地係分割自同
    段一○○之一九地號，該一○○之一九地號係分割由登記第一○三六號轉載，再
    查閱第一○三六號土地登記簿，上開一○○之一九地號係分割自原日據時代中壢
    市○○段中壢老小段一○○番之九地號之土地，共有人為林添奎、尹宗順、楊天
    源、郭阿路、吳阿瓊、胡聲基及林添貴七人，有被告庚○○、己○○所提出之土
    地登記謄本五份在卷可佐。又余應妹曾於日據時代昭和六年七月二十七日與土地
    共有人林添奎等人訂定「土地買賣豫約定額證書」，約定買賣標的為前開土地位
    在「中壢郡中壢街興南字中壢老九拾五番建物敷地後尾連絡直透到道路止」特定
    部分，即目前系爭一○○之七一、一○○之七二地號土地所在位置等情，有被告
    庚○○、己○○提出之土地買賣豫約定額證書、地籍圖為證，復為原告所不爭執
    ，惟稽之該土地買賣豫約定額證書僅有共有人中林添貴、林添奎、尹宗順、楊天
    源、郭阿路五人蓋章，未見共有人吳阿瓊、胡聲基之印文，被告己○○亦自承：
    「當時在昭和六年訂立買賣契約，當時因為產權糾紛，無法辦理過戶，所以價金
    沒付清」等語（見九十三三月二十五日言詞辯論筆錄），被告庚○○、己○○復
    未能舉證該土地買賣豫約定額證書當時已得全體共有人同意出賣共有土地該特定
    部分，則該土地買賣約定對系爭土地全體共有人應不生效力，故被告庚○○、己○○以該土地買賣豫約定額證書抗辯合法占用系爭一○○之七一、一○○之七二
    地號土地云云，亦非可採。被告庚○○、己○○既未能證明與其餘被告丙○○等
    人所共有之建物占用系爭一○○之七一、一○○之七二地號土地有合法權源，則
    原告依民法第七百六十七條請求被告庚○○等人將占用系爭一○○之七一、一○○之七二地號土地之建物拆除及返還所占用之土地，為有理由，應予准許。
五、按無法律上之原因而受利益，致他人受有損害者，應返還其利益，民法第一百七
    十九條前段定有明文。又無權占有他人土地，可能獲得相當於租金之利益為社會
    通常之觀念，是土地所有權人主張無權占有人占有系爭土地所得之利益，相當於
    法定最高限額租金之數額，尚屬可採，此有最高法院六十一年度台上字第一六九
    五號民事判例可資參照。經查：本件被告等人所有建物無權占有原告所有之系爭
    土地，自有獲得相當於租金之不當利益，故原告請求被告等人給付無權占有系爭
    土地之不當得利，於法有據，應准許之。惟按數人負同一債務，明示對於債權人
    各負全部給付之責任者，為連帶債務。無前項之明示時，連帶債務之成立，以法
    律有明文規定者為限，民法第二百七十二條定有明文。經查，被告等人對於原告
    負有返還相當租金之不當得利之義務，然民法第一百七十九條不當得利之規定，
    並未明文規定多數返還義務人應負連帶返還之責，是原告主張被告應連帶給付相
    當租金之不當得利云云，即非有據，應予駁回。又按無法律上之原因而獲得相當
    於租金之利益，致他人受損害時，如該他人返還利益請求權已逾租金短期消滅時
    效之期間，對於相當於已罹消滅時效之租金之利益，不得依不當得利之法則，請
    求返還，此有最高法院六十五年度第五次民事庭會議決議可資參照。而民法第一
    百二十六條規定租金之消滅時效為五年，故依據前述最高法院民事庭會議決議及
    條文意旨，無權占有他人土地所獲得相當於租金之不當得利，該利益既屬相當於
    租金之不當得利，自應適用五年之短期時效。本件原告起訴之時為九十一年八月
    十五日，此有本院收文章一紙附卷可查，往前回溯五年，應自八十六年八月十五
    日起算不當得利，原告自八十一年五月二十三日起算，關於超過五年部分，既經
    被告等人為時效抗辯，應駁回之。再按城市地方房屋之租金，以不超過土地及前
    建築物申報總價年息百分之十為限；而該條之規定於租用基地建築房屋準用之，
    此土地法第九十七條第一項及第一百零五條定有明文。而基地租金數額除以基地
    申報地價為基礎外，尚須斟酌基地位置、工商繁榮程度、承租人利用基地之經濟
    價值及所受利益等項，並與鄰地租金相比較，此有最高法院六十八年台上字第三
    ０七一號判例可資參照。經查：本件系爭土地位於桃園縣中壢市六米寬之康樂路
    巷道內，由巷道一端出離中壢市○○路火車站商圈約一百米，四周住宅、商家林
    立，此有本院依聲請履勘現場製有勘驗筆錄及原告所提之照片八幀附卷可查，足
    見該區交通方便，屬商業利用之繁榮地區，生活機能及使用價值頗高。再者，系
    爭土地上之房屋被告亥○○○係供堆置雜物使用，被告庚○○等人則未使用，此
    雙方所不爭執，並經本院勘驗現場屬實，故認系爭土地之租金應以土地申報地價
    之百分之八計算為允當。又查：系爭一○○之一八、一○○之六九、一○○之七
    一、一○○之七二地號土地八十六年七月至九十二年十二月之申報地價均為每平
    方公尺一萬一千零四十元，九十三年一月起之申報地價均為每平方公尺二萬四千
    六百四十元，有原告所提之地價謄本八份附卷可查，故原告請求被告等人自八十
    六年八月十五日起至將系爭土地上建物拆除返還土地之日止，按年給付如附表一
    所示之金額（計算式詳如後載），於法有據，應准許之。至原告逾此範圍之請求
    ，並無所據，應予駁回之。
六、原告及被告天○○、亥○○○、酉○○、未○○、庚○○、己○○陳明願供擔保
    ，聲請宣告假執行或免為假執行，經核原告勝訴部分，合於法律規定，爰分別酌
    定相當之擔保金額宣告之。至原告敗訴部分，既經駁回，其假執行之聲請亦失所
    附麗，應併予駁回。
七、本件原告基於同一原因事實，本於民法不當得利及侵權行為法律關係擇一請求，
    其訴訟標的雖有數項，惟僅有單一聲明，屬於訴之選擇合併，法院雖應就其所主
    張之數項標的逐一審判，但如其中一項請求為有理由時，即可為原告勝訴之判決
    ，就他項標的無須更為審判，是本件既認原告本於民法不當得利法律關係之請求
    為有理由，本院自無庸另就原告主張之民法侵權行為法律關係為判決及論述，附
    此說明。又本件判決之基礎已臻明確，兩造其餘之攻擊防禦方法及舉證，核與判
    決無影響，毋庸一一論列，併此敘明。
八、據上論結，本件原告之訴一部有理由，一部無理由，依民事訴訟法第三百八十五
    條第一項前段、第七十九條、第八十五條第一項、第三百九十條第二項、第三百
    九十二條第二項，判決如主文。
中　　　華　　　民　　　國　　九十三　　年　　　七　　　月　　   八　　 日
                                    臺灣桃園地方法院民事第一庭
~B法　　　官　賴惠慈
右為正本係照原本作成
如對本判決上訴，須於判決送達後廿日內向本院提出上訴狀
中　　　華　　　民　　　國　　九十三　　年　　　七　　　月　　　 八　　 日
~B法院書記官　王曉雁
計算式（元以下均四捨五入）：
一、被告亥○○○、酉○○、未○○占有部分：
（一）桃園縣中壢市○○段中壢老小段一○○之一八地號土地：面積三十五平方公尺
      ；申報地價八十六年八月十五日至九十二年十二月為一萬一千零四十元，九十
      三年一月起為二萬四千六百四十元。
      86.8.15至92.8.14間，11040x35x8﹪＝30912元
      92.8.15至93.8.14間，11040x35x8%÷12x4.5+24640x35x8%÷12x7.5＝54712元
      93.8.15以後至返還系爭土地止，24640x35x8﹪＝68992元（原告僅請求62928
      元）
（二）桃園縣中壢市○○段中壢老小段一○○之六九地號土地：面積七平方公尺；申
      報地價八十六年八月十五日至九十二年十二月為一萬一千零四十元，九十三年
      一月起為二萬四千六百四十元。
      86.8.15至92.8.14間，11040x7x8﹪＝6182元
      92.8.15至93.8.14間，11040x7x8%÷12x4.5+24640x7x8%÷12x7.5＝10942元
      93.8.15以後至返還系爭土地止，24640x7x8﹪＝13798元
二、被告庚○○、己○○、丙○○、壬○○○、甲○○○、戊○○、戌○○○、辛○○、乙○○及丁○○占有部分：
（一）桃園縣中壢市○○段中壢老小段一○○之七一地號土地：面積二九平方公尺；
      申報地價八十六年八月十五日至九十二年十二月為一萬一千零四十元，九十三
      年一月起為二萬四千六百四十元。原告子○○、寅○○、卯○○、午○○、巳
      ○○應有部分各為十分之三、十分之一、十分之一、十分之三、十分之二。
      86.8.15至92. 8.14間，
      原告子○○、午○○部分：11040x29x8﹪x3/10＝7684元
      原告寅○○、卯○○部分：11040x29x8﹪x1/10＝2561元
      原告巳○○部分：11040x29x8﹪x6x2/10＝5123元
      92.8.15至93.8.14間，
      原告子○○、午○○部分：11040x29x8%÷12x4.5x3/10+24640X29X80%÷
                              12X7.5 X3/10＝13599元（原告僅請求10598元）
      原告寅○○、卯○○部分：11040x29x8%÷12x4.5x1/10+24640X29X8%÷12X7.5
                              X1/10＝4533元（原告僅請求3533元）
      原告巳○○部分：11040x29x8%÷12x4.5x2/10+24640X29X8%÷12X7.5X2/10
                      ＝9067元（原告僅請求7066元）
      93.8.15以後至返還系爭土地止，
      原告子○○、午○○部分：24640x29x8﹪x3/10＝17149元（原告僅請求10598
                              元）
      原告寅○○、卯○○部分：24640x29x8﹪x1/10＝5716元（原告僅請求3533元
                              ）
      原告巳○○部分：24640x29x8﹪x2/10＝11433元（原告僅請求7066元）
（二）桃園縣中壢市○○段中壢老小段一○○之七二地號土地：面積二六平方公尺；
      申報地價八十六年八月十五日至九十二年十二月為一萬一千零四十元，九十三
      年一月起為二萬四千六百四十元。
      86.8.15至92. 8.14間，11040x26x8﹪＝22963元
      92.8.15至93.8.14間，11040x26x8%÷12x4.5+24640X26X8%÷12X7.5＝40643元
      （原告僅請求30912元）
      93.8.15以後至返還系爭土地止，24640x26x8%＝51251元（原告僅請求30912元
      ）
附表一
┌─┬────────┬───────┬─────────────────┐
│  │被告姓名        │原告姓名      │按年應給付之數額                  │
├─┼────────┼───────┼─────────────────┤
│一│亥○○○、酉○○│辰○○        │86.8.15至92.8.14按年應給付30912元 │
│  │、未○○        │              │92.8.15至93.8.14該年應給付54712元 │
│  │                │              │93.8.15至返還土地之日止按年應給付 │
│  │                │              │62928元                           │
├─┼────────┼───────┼─────────────────┤
│二│同右            │癸○○        │86.8.15至92.8.14按年應給付6182元  │
│  │                │              │92.8.15至93.8.14該年應給付10942元 │
│  │                │              │93.8.15至返還土地之日止按年應給付 │
│  │                │              │13798元                           │
├─┼────────┼───────┼─────────────────┤
│三│庚○○、己○○、│子○○        │86.8.15至92.8.14按年應給付7684元  │
│  │丙○○、壬○○○│              │92.8.15至93.8.14該年應給付10598元 │
│  │、甲○○○、宋雪│              │93.8.15至返還土地之日止按年應付   │
│  │妹、戌○○○、宋│              │10598元                           │
│  │麗玉、乙○○、宋│              │                                  │
│  │美玉            │              │                                  │
├─┼────────┼───────┼─────────────────┤
│四│同右            │寅○○        │86.8.15至92.8.14按年應給付2561元  │
│  │                │              │92.8.15至93.8.14該年應給付3533元  │
│  │                │              │93.8.15至返還土地之日止按年應給   │
│  │                │              │付3533元                          │
│  │                │              │                                  │
├─┼────────┼───────┼─────────────────┤
│五│同右            │卯○○        │86.8.15至92.8.14按年應給付2561元  │
│  │                │              │92.8.15至93.8.14該年應給付3533元  │
│  │                │              │93.8.15至返還土地之日止按年應給付 │
│  │                │              │3533元                            │
├─┼────────┼───────┼─────────────────┤
│六│同右            │午○○        │86.8.15至92.8.14按年應給付7684元  │
│  │                │              │92.8.15至93.8.14該年應給付10598元 │
│  │                │              │93.8.15至返還土地之日止按年應給付 │
│  │                │              │10598元                           │
│  │                │              │                                  │
├─┼────────┼───────┼─────────────────┤
│七│同右            │巳○○        │86.8.15至92.8.14按年應給付5123元  │
│  │                │              │92.8.15至93.8.14該年應給付7066元  │
│  │                │              │93.8.15至返還土地之日止按年應給付 │
│  │                │              │7066元                            │
├─┼────────┼───────┼─────────────────┤
│八│同右            │辰○○        │86.8.15至92.8.14按年應給付22963元 │
│  │                │              │92.8.15至93.8.14該年應給付30912元 │
│  │                │              │93.8.15至返還土地之日止按年應給付 │
│  │                │              │30912元                           │
└─┴────────┴───────┴─────────────────┘
附表二：已屆清償期之供擔保假執行暨免為假執行金額
┌─────┬──────┬─────┬───────┬────────┐
│          │原告姓名    │供擔保金額│被告姓名      │供擔保金額      │
├─────┼──────┼─────┼───────┼────────┤
│主文第二項│辰○○      │61824元   │亥○○○、張添│各61824元       │
│          │            │          │財、未○○    │                │
├─────┼──────┼─────┼───────┼────────┤
│主文第四項│癸○○      │12364元   │同右          │各12364元       │
│          │            │          │              │                │
├─────┼──────┼─────┼───────┼────────┤
│主文第六項│子○○      │15368元   │庚○○、己○○│各4610元        │
├─────┼──────┼─────┼───────┼────────┤
│          │寅○○      │5122元    │同右          │各1537元        │
├─────┼──────┼─────┼───────┼────────┤
│          │卯○○      │5122元    │同右          │各1537元        │
├─────┼──────┼─────┼───────┼────────┤
│          │午○○      │15368元   │同右          │各4610元        │
├─────┼──────┼─────┼───────┼────────┤
│          │巳○○      │10246元   │同右          │各3074元        │
├─────┼──────┼─────┼───────┼────────┤
│主文第八項│辰○○      │45926元   │同右          │各13778元       │
└─────┴──────┴─────┴───────┴────────┘
附表三：未屆清償期之供擔保假執行暨免為假執行金額
┌─────┬──────┬─────┬───────┬──────────┐
│          │原告姓名    │供擔保金額│被告姓名      │供擔保金額          │
├─────┼──────┼─────┼───────┼──────────┤
│主文第二項│辰○○      │20976元   │亥○○○、張添│93.8.14到期者各5471 │
│          │            │          │財、未○○    │元                  │
│          │            │          │              │93.8.15後到期者各   │
│          │            │          │              │6293元              │
├─────┼──────┼─────┼───────┼──────────┤
│主文第四項│癸○○      │4599元    │同右          │93.8.14到期者各1094 │
│          │            │          │              │元                  │
│          │            │          │              │93.8.15後到期者各   │
│          │            │          │              │1380元              │
│          │            │          │              │                    │
├─────┼──────┼─────┼───────┼──────────┤
│主文第六項│子○○      │3533元    │庚○○、己○○│各1060元            │
├─────┼──────┼─────┼───────┼──────────┤
│          │寅○○      │1178元    │同右          │各353元             │
├─────┼──────┼─────┼───────┼──────────┤
│          │卯○○      │1178元    │同右          │各353元             │
├─────┼──────┼─────┼───────┼──────────┤
│          │午○○      │3533元    │同右          │各1060元            │
├─────┼──────┼─────┼───────┼──────────┤
│          │巳○○      │2355元    │同右          │各707元             │
├─────┼──────┼─────┼───────┼──────────┤
│主文第八項│辰○○      │10304元   │同右          │各3091元            │
└─────┴──────┴─────┴───────┴──────────┘
